Inventaris van de digitale duplicaten van een selectie uit de archieven van de VOC-kantoren Malabar, Coromandel,Surat en Bengalen en rechtsopvolgers, aanwezig in de Tamil Nadu Archives te Chennai (1647) 1664-1825 (1825)
Nationaal Archief, Den Haag
- Archief van het VOC - kantoor Malabar (te Cochin) en rechtsopvolgers, A
  - Nog niet geïnventariseerde stukken, A.13
    - Nog niet geïnventariseerde stukken, 1664; A.13.1
      - 1786 - 1787, 1273
        Opschrift: "Kranganoorsche Specifikaatsie Reeckening".
      - 1786 - 1787, 1274
        Opschrift: "Aankoomende Factuurs".
      - 1786 - 1795, 1280
        Opschrift: "Reekening Courant van den Koning van Kosiem".
      - 1787, 1286
        Opschriften: "Specifikatie van de Arthilleri", "Alphabeth van de Arthillerije".
      - 1787 - 1800, 1300
        Opschrift: "[R?]eekening".
      - 1788, 1301
      - 1788 - 1789, 1319
      - 1788 - 1794, 1331
        Opschrift: "Quitanties".
      - 1789 - 1790, 1344
      - 1789 - 1790, 1345
      - 1789 - 1793, 1351
        Opschrift: "Bondel Reekenings".
      - 1790, 1356
      - 1790, 1359
      - 1790, 1360
      - 1790 - 1794, 1371
        Opschrift: "Memorie van het versch[onkene?]".
      - 1790 - 1799, deel 1, 1372A
      - 1790 - 1799, deel 2, 1372B
      - 1790 - 1799, deel 3, 1372C
      - 1791 - 1792, 1392
        Opschrift: "Aankomende Factura".
      - 1791 - 1792, 1394
        Opschrift: "C[?] ... tie ... Bondel".
      - 1792 - 1793, 1405
      - 1792 - 1793, 1406
        Opschrift: "Bijboek van de Arthillerij en Kruitmoolen".
      - 1792 - 1793, 1408
        Opschrift: "Projekt [?] Boek".
      - 1792 - 1793, 1410
      - 1793, 1421
      - 1793, 1422
      - 1793 - 1794, 1426
        Opschrift: "Specifikaatsie Reekeningen van de Equipagen Kuiperswinkel, Houtthuinen en scheepstimmerwerff".
      - 1793 - 1794, 1427
        Opschrift: "Bijboek van de Arthillerie en Kruitmoolen".
      - 1793 - 1794, 1428
        Opschrift: "Specifikaatsie Reekeningen van de Wapenkamer en smitswinkel".
      - 1793 - 1794, 1430
      - 1793 - 1794, 1435
        Opschrift: "Principaal Koetsiemse Specifikaatsie Boek".
      - 1793 - 1794, 1436
        Opschrift: "Aankoomende en Afgaande Brieven van en aan den Kapitain ter zee Simon Vaartjes zoo meede den Kapitain Pirius Muntsz".
      - 1793 - 1795, 1438
      - 1794, 1442
      - 1794 - 1795, 1452
      - 1794 - 1795, 1453
        Opschrift: "Bijboek van de ongetaxeerde goederen".
      - 1794 - 1796, 1460
        Opschrift: "...atie".
      - 1795, 1463
      - 1797 - 1802, 1492
        Opschrift: "Quitantsies".
      - 1798 - 1800, 1501
      - 1798 - 1800, 1502
        Opschrift: "Obigatien, quitantien, Borgtogten, Brieven van arresten, Huurcedulen [?], actens van Revocatien der voorschreeven Borgtogten, Protesten, Compromissen en Diverse actens".
      - 1800, 1510
        Opschrift: "Formulier Boek en Reglementen".
      - 1798 - 1800, 1512
        Opschrift: "Protocol van Huizen en Erven zoomeede scheepen, vaartuigen en sche[n?]kingen"; bevat teksten op palmblad.
      - 1800, 1513
        Opschrift: "Inventarisboek".
      - 1800, 1515
        Opschrift: "Protokol der geregistreerde onderhandel... koopbrief en schuldkennisse [?]".
      - 1800 - 1801, 1523
        Opschrift: "Protocol der dagelijkse verhandelingen".
      - 1800 - 1801, 1527
        Opschrift: "Declaratien voor kosten".
      - 1800 - 1822, 1531
      - 1801, 1537
      - 1801., 1539
        Opschrift: "Memoriaal & Misselanie".
      - 1801 - 1802, 1543
      - 1801 - 1803, 1544
      - 1801 - 1804, 1547
        Opschrift: "Quitantie".
      - 1802 - 1807, 1555
        Opschrift: "Ontvangstboek"; bevat stukken in Malayalam.
      - 1804 - 1805, 1580
        Opschrift: "Quitanties Boek".
      - 1804, 1582
        Opschrift: "Quitanties en Bewijsen".
      - 1807, 1599
      - Zonder datum, 1624
      - Zonder datum, 1625
      - Zonder datum, 1626
      - Zonder datum (1795?), 1629
        Gepubliceerd in: Catalogus van Hollandsche handschriften, brieven, en officieele stukken (Selections from the Records of the Madras Government. Dutch Records, nr. 6) (red. P. Groot) (Madras, 1909)
      - Zonder datum, 1631
      - Zonder datum, deel 1, 1632A
        Bevat stukken in Malayalam, Portugees en Engels.
      - Zonder datum, deel 2, 1632B
      - Zonder datum, deel 3, 1632C
      - Zonder datum, deel 4, 1632D
      - Zonder datum, deel 5, 1632E
      - Zonder datum, deel 6, 1632F
      - Zonder datum, deel 7, 1632G
  - Documentatie, A.14
- Archivaria van het VOC - kantoor Coromandel (te Nagapatnam/ Pulicat) en rechtsopvolgers, B
  - Nog niet geïnventariseerde stukken, B.1
    - 1818, 1612
    - 1818 - 1823, 1613
    - 1818 - 1825, 1614
      Opschrift: "Prothocol, 1818 - 1825, waaragter nog gebonden zijn een Acte van Hypoteek [?] door wijlen den Heer Simon [?] ... den bij de weeskamer van ... nevens 4 Huijs en grond ...".
    - 1818 - 1825, 1615
      Opschriften, deel 1 en 2: "Overdrachts Boek van alle Huysen en Gronden opgenoomen te Palliakatta", deel 3: idem met "door ... Bronneka... ... Resident"; bevat een groot aantal plattegronden van huizen en gebouwen in Pulicat, teksten op palmblad en stukken in Tamil.
    - 1819 - 1820, 1616
      Opschriften, deel 1: "Vendu Rollen van den Sequester, 1819, Gehouden door Wijlen den Heer Gerrit Willem Canter Visscher & door zijn successeur de Heer D. Bronne[kam?]", deel 2: "Vendu Rolle, 1819 - [1820], gehouden door de heer D. Bronnekam".
    - 1819 - 1821, 1617
      Bevat stukken in Tamil of Malayalam en teksten op palmblad.
    - 1820 - 1821, 1618
      Opschrift: "Proceszaak van Mr. Peter Cachart contra Rayloe Chitty"; bevat stukken in Tamil of Malayalam en teksten op palmblad.
    - 1821 - 1823, deel 1, 1619A
      Opschrift: "Proces Bondel"; bevat stukken in Tamil.
    - 1821 - 1823, deel 2, 1619B
    - 1823, 1620
      Opschrift: "Register van alle zodanige Maniums [?] verleend Aan de Ingesetenen en Landbouwers van 't Eiland Erikan, Dorpen Mangewakum, Aurewakum en 't gehucht Cannantorre, zomede van S/T[?]angal"; bevat een stuk in Tamil.
    - 1823, 1621
      Opschrift: "Billiet Bondel".
  - Documentatie, B.2
- Archivalia van VOC - kantoor Surat (te Surat) en rechtsopvolgers, C
  - Nog niet geïnventariseerde stukken, C.1
    - 1748, 1643
    - 1749 - 1791, 1644
    - 1750, 1645
    - 1751 - 1771, 1646
    - 1750 - 1753, 1647
    - 1752, 1648
    - 1756 - 1763, 1649
    - 1756 - 1762, 1650
    - 1764 - 1791, 1651
    - 1760, 1652
    - 1770 - 1771, 1653
    - 1763, 1654
    - 1763 - 1764, 1655
    - 1765, 1656
    - 1768, 1658
    - 1768 - 1788, 1659
    - 1769, 1660
    - 1773, 1661
    - 1757, 1662
    - 1775, 1663
    - 1777, 1664
      Bevat stukken in Perzisch.
    - 1748 - 1798, 1665
    - 1790 - 1797, 1666
    - 1790 - 1795, 1667
    - 1792, 1668
    - 1793 - 1797, 1669
    - 1780 - 1793, 1670
    - 1768 - 1796, 1672
      Bevat ook stukken uit Cochin en een plattegrond van "het huis Oddempalij" en stukken in Engels.
- Archivalia van het VOC - kantoor Bengalen (te Chinsura) en rechtsopvolgers, D
  - Nog niet geïnventariseerde stukken, D.1
    - 1792 - 1794, 1673
    - 1784, 1792 - 1798, 1674
      Bevat een stuk in Bengaals.
    - 1822 - 1825, 1675
      Opschrift: "Prothocol van den Fungerende Notaris P.T.G. Overbeek".
    - 1775 - 1776, 1676
      Opschrift: "Protocol van den Eerste Clerq J.H. Gueren".
    - 1733 - 1734, deel 1, 1677A
    - 1733 - 1734, deel 2, 1677B
    - 1760, 1678
      Bevat stukken in Perzisch en Bengaals.
    - 1721 - 1723, 1746, deel 1, 1679A
    - 1721 - 1723, 1746, deel 2, 1679B
    - 1772 - 1773, 1782, 1794 - 1800, 1813 - 1827, 1833 - 1838, 1680
      Bestaat uit:
      Diverse Nederlandse stukken, 1772 - 1773 (folio's 1 - 125).
      Britse stukken, c. 1827 (folio's 127 - 327).
      Notulen van de weeskamer, 1794 - 1799 (folio's 329 - 394).
      Formulieren van eden (folio's 395 - 447).
      Rekeningen, 1800 (folio's 449 - 469).
      Rekeningen van de weeskamer, 1814 - 1817 (folio's 471 - 511).
      Diverse Nederlandse stukken (folio's 513 - 587).
      Criminele requestrol, 1813 - 1824 (folio's 589 - 612).
      Stukken betreffende de weeskamer, 1825, 1833 - 1838 (folio's 613 - 1082).
      Brits contract, 1782 (folio's 1083 - 1091).
    - 1774, 1681
      Opschrift: "Protocol van den Gew. Clercq A. Dingshoff"
    - 1772 - 1779, 1682
      Bevat:
      Stukken met opschrift "Protocol van de gezwooren Clerq Fredrik Weeman", 1776.
      Stukken met opschrift "Protocol van den Secretaris Jacob Eilbracht", 1772 - 1778.
      Losse protocollen, 1775, 1777, 1779.
    - 1774, 1793, 1825, 1684
    - 1775 - 1825, deel 1, 1685A
      Bevat stukken in Bengaals.
    - 1775 - 1825, deel 2, 1685B
    - 1775 - 1825, deel 3, 1685C
    - 1786 - 1798, 1687
    - 1761 - 1768, 1688
    - 1770 - 1771, 1689
    - 1818 - 1820, 1690
    - 1801 - 1802, 1808, 1810 - 1812, 1818, 1820, 1691
      Opschrift: "Protocol van Johannes Muller eerste gezwoore clercq".
    - 1756 - 1759, 1692
      Opschrift: "Protocol".
    - 1743, 1693
    - 1740 - 1743, 1694
    - 1780 - 1785, 1695
    - 1731 - 1738, 1758, 1696
    - Datum onbekend, 1697B
    - Datum onbekend, 1698
      Opschrift: "Principaal Journaal en Groot Boek van de Lijnbaan".
    - 1785 - 1825, 1699
      Stukken met opschrift "Registratie Boek van verleende kwitantien voor de ontvangsten verhandeld In de kassa Rekeningen", 1822.
      Stukken met opschrift "Journaal en Groot Boek van de Lijnbaan", 1794 - 1795.
      Stukken met opschrift "Registratieboek van verleende ordonnancien voor de Betalingen verhandeld in De Kassa Rekeningen", 1822.
      Stukken met opschrift "Klad Ordonnantie Boek Residentie Chinsura", 1821.
      Stukken met opschrift "Gequalificeerde Roll", 1794.
      Stukken met opschrift "Copij Sequestratie Boek van den Sequester Teunis van den Broeck", 1785 - 1790.
      Stukken met opschrift "Sequestratie Boek van den Sequester Cornelis Johannes van Nierop", 1791.
    - 1791,1823 - 1825, 1700
    - 1795 - 1796, 1822, 1701
      Opschrift: "Ordonnantien tot de Aparte Boeken".
    - 1826 - 1834, 1702
    - 1835, 1703
      Bevat slechts stukken in Engels.
    - 1822 - 1824, 1705
      Opschrift: "Repertoire van den Notaris P.T.G. Overbeek, 1822, Inhoudende relaas van 79 Actens gepasseerd in de residentie Chinsurah".
    - 1738 - 1822, deel 1, 1706A
    - 1738 - 1822, deel 2, 1706B
    - 1823, 1708
      Opschrift: "Kas Rekening der Residentie Chinsura in Bengalen".
    - 1823 - 1824, 1709
    - 1782 - 1818, 1710
    - 1792 - 1793, 1711
      Opschrift: "Principaal Journaal en Groot - Boek van de Lijnbaan".
    - 1825, deel 1, 1712A
      Bevat stukken stukken in Engels.
    - 1825, deel 2, 1712B
    - 1796 - 1815, 1713
    - 1797, 1813 - 1815, 1714
    - 1750 - 1755, 1715
    - 1831 - 1838, 1716
    - 1821 - 1823, 1717
    - 1792 - 1797, 1807 - 1825, deel 1, 1718A
    - 1792 - 1797, 1807 - 1825, deel 2, 1718B
    - 1792 - 1797, 1807 - 1825, deel 3, 1718C
    - 1801 - 1804, 1825, 1719
    - c. 1818 - 1824, 1720
    - 1796 - 1803, 1817 - 1820, 1721
    - 1822 - 1825, 1722
      Bevat een groot aantal stukken in Bengaals.
    - 1824, 1723
      Opschrift: "De depositien genoomen door de justitiele Commissarissen op ... van den Resident als tol zijn Edelens zaak dienstig volgens de daartoe bekoomen order".
    - 1801 - 1807, 1724
    - 1825, 1725
      Opschrift: "Civille Rekwest Rolle".
    - 1819 - 1822, 1726
      Opschrift: "Civille Rolle".
    - 1811 - 1822, 1727
    - 1818 - 1824, 1728
      Opschriften, deel 1: "Civiele Rolle", 1818, deel 2: "Fousdary [?] Adawlat [?]", deel 3: "Maandelijksch Rapport Boek van uitgewezene zaaken, 1821, in de Foujdary Adalet".
    - c. 1770 - 1825, deel 1, 1729A
      Bevat stukken in Bengaals en Perzisch.
    - c. 1770 - 1825, deel 2, 1729B
    - c. 1770 - 1825, deel 3, 1729C
    - 1812 - 1814, 1817 - 1825, 1730
      Opschriften, deel 1: "Quitantien van de Weeskamer", 1812 - 1814, deel 2: "Quitancies van de Weeskamer te Hougly in Bengale", 1817 - 1825.
    - 1810 - 1812, 1823 - 1824, 1731
      Opschrift deel 2: "Crim.le Rolle", 1823 - 1824.
    - 1775, 1811 - 1824, 1732
    - 1799 - 1813, 1733
    - zonder datum, 1734
      Bevat slechts stukken in Armeens en Bengaals.
    - 1801 - 1832, deel 1, 1735A
    - 1801 - 1832, deel 2, 1735B
    - 1799 - 1801, 1742
    - 1825, 1827 - 1828, 1743
    - 1772 - 1782, 1744
      Opschrift: "Trouw ...".
    - 1792 - 1793, 1751
    - 1793 - 1794, 1752
    - 1828 - 1832, 1753
    - 1832 - 1852, 1754
      Bevat slechts stukken in Engels en Armeens.
    - Zonder datum, 1760A
    - 1665 - 1672, 1761
      Bevat stukken in Engels.
    - 1688 - 1730, 1762
    - 1813 - 1818, 1763
      Bevat stukken in Frans, Perzisch of Arabisch en Portugees.
  - Documentatie, D.2